臺灣高等法院刑事裁定                100年度毒抗字第250號
抗  告  人  游祥德
上列抗告人因毒品危害防制條例案件，不服臺灣臺北地方法院中
華民國100年7月18日裁定（100年度毒聲字第454號；聲請案號：
臺灣臺北地方法檢察署100年度毒偵字第1734號、100年度聲觀字
第386號），提起抗告，本院裁定如下：
    主  文
抗告駁回。
    理  由
一、按犯毒品危害防制條例第10條之罪者，檢察官應聲請法院裁
    定，或少年法院（地方法院少年法庭）應先裁定，令被告或
    少年入勒戒處所觀察、勒戒，其期間不得逾2月，毒品危害
    防制條例第20條第1項定有明文。
二、原裁定以：本件聲請送觀察、勒戒之事實，除補充並有被告
    游祥德所有之磅秤、玻璃球吸食器2組、橡皮軟管1條、內有
    米黃色透明結晶物之分裝袋2個扣案可資佐證，以及經將扣
    案內有米黃色透明結晶物之分裝袋2個送交鑑定結果，米黃
    色透明結晶物均含有第二級毒品甲基安非他命成分（合計淨
    重0.3530公克，驗餘合計淨重0.3528公克）外，餘均引用如
    附件之聲請書所載。按犯毒品危害防制條例第10條之罪者，
    檢察官應聲請法院裁定，令被告入勒戒處所觀察、勒戒，其
    期間不得逾2月，同條例第20條第1項定有明文。經核聲請人
    之聲請，並無不合，應予准許等語。
三、抗告意旨略以：本人有2位小孩要養，對於我所做錯的事，
    我已改過，請給我一個自新的機會，我願意用任何方法來處
    罰，只要能不用勒戒，我知道小孩不是理由，但由於母親不
    知去向，沒人可託養，請法官給我一個機會，我真的已改過
    ，請相信我給我一個自新的機會等語。
四、經查：抗告人即被告基於施用第二級毒品甲基安非他命之犯
    意，於100年5月12日中午12時許，在臺北市○○區○○街45
    巷8號住處內，施用第二級毒品甲基安非他命，嗣於同日下
    午3時50分許，為警搜索其上開住處當場查獲，並扣得安非
    他命1包（淨重0.35公克）、磅秤及吸食器（玻璃球）2組等
    事實，業經被告坦承不諱，且被告經警採集尿液送驗結果，
    呈安非他命及甲基安非他命陽性反應，亦有臺北市政府警察
    局偵辦毒品案件尿液檢體委驗單（尿液檢體編號048595號）
    、台灣尖端先進生技醫藥股份有限公司100年5月25日（尿液
    檢體編號048595號）濫用藥物檢驗報告及交通部民用航空局
    航空醫務中心100年5月23日航藥鑑字第1002857號毒品鑑定
    書各1份附卷可稽（見偵查卷第41頁至第43頁、第59頁），
    被告施用第二級毒品甲基安非他命犯行堪以認定。原法院認
    被告施用第二級毒品甲基安非他命之犯行明確，依毒品危害
    防制條例第20條第1項及觀察勒戒處分執行條例第3條第1項
    之規定，裁定令被告入勒戒處所觀察、勒戒，經核認事用法
    ，均無不合。被告辯以自己已改過自新，請求免於觀察勒戒
    云云，並不影響本件被告確有施用第二級毒品甲基安非他命
    犯行之認定，亦與法定停止觀察、勒戒之原因無關，
    本件抗告，為無理由，應予駁回。
據上論斷，應依刑事訴訟法第412條，裁定如主文。
中    華    民    國   100    年    8     月    19    日
                  刑事第二十五庭審判長法  官  黃瑞華
                                      法  官  陳恆寬
                                      法  官  陳德民
以上正本證明與原本無異。
不得抗告。
                                      書記官  高麗雯
中    華    民    國   100    年    8     月    22    日